【裁判字號】    89,易,3414
【裁判日期】    891031
【裁判案由】    傷害
【裁判全文】
臺灣板橋地方法院刑事判決                        八十九年度易字第三四一四號
    公訴人  臺灣板橋地方法院檢察署檢察官
    被      告  丙○○
右列被告因傷害案件，經檢察官提起公訴（八十九年度偵字第一０三五六號），本院
判決如左：
    主  文
丙○○共同傷害人之身體，處有期徒刑陸月，如易科罰金，以佰元折算壹日。
    事  實
一、丙○○於民國八十九年二月十四日下午二時五十分許，在臺北縣樹林市○○街二
    十九號丁○○所經營之巧姿美容院內，因與甲○○之宿怨，竟夥同五、六名姓名
    年籍不詳之成年男子，基於傷害之犯意聯絡，分別持木棍與鐵棍（未扣案）共同
    毆打甲○○，致甲○○受有頭部外傷合併腦震盪、頂部頭皮撕裂傷、右頰、背部
    、四肢多處挫傷及右小腿撕裂傷之傷害。
二、案經被害人甲○○訴由臺北縣警察局樹林分局報請臺灣板橋方法院檢察署檢察官
    偵查起訴。
    理  由
一、訊據被告丙○○矢口否認有前開傷害犯行，辯稱：伊當時中午十二時許到巧姿美
    容院與老闆娘丁○○聊天，約於下午一、二時許離開回家裡吃飯，聽到隔壁巧姿
    美容院有打架聲，即與父親跑過去看，後來是父親送告訴人就醫，真正打丙○○
    的人叫「之郎」，不知其真實姓名年籍云云。惟查右揭犯罪事實，業據告訴人甲○○於偵審中指訴綦詳，且有驗傷診斷書一紙在卷可稽，並經證人即巧姿美容院
    老闆娘丁○○到庭結證稱：被告丙○○與告訴人甲○○均是鄰居，常到我家聊天
    ，當天中午十二點多被告到美容院聊天，不久即離開，被告於下午二時許帶四、
    五個人到美容院，說要找甲○○，我擔心他們影響店內生意，就請他們在廚房等
    待，我沒有看見他們手持工具，甲○○於下午二、三點到美容院，直接進入廚房
    拿酒喝，然後就聽見打架聲音，我很害怕就跑出店外，沒有看見打架情形，事後
    到廚房查看，發現甲○○倒在地上，被告及其他人均已跑掉，地上留有二支棍子
    ，不是我們店內的，可能是他們後後門附近拿取的等語（見本院八十九年十月五
    日、九十年一月十一日訊問筆錄），衡諸證人丁○○與被告、告訴人均係鄰居關
    係，彼此均無仇怨，證人之證述應可採信。又被告雖辯稱當時在家中吃飯，後來
    聽見打架聲音，就與父親跑過去看，看見告訴人臉部流血云云，惟證人即被告之
    父乙○○於檢察官偵訊時證稱：當時沒有聽見聲音，是有人告訴我，我隨即過去
    看見告訴人倒在地上，我自己送他去醫院，當時丙○○不在家，他在工作，晚上
    六點至七點才回家等語（見偵查卷第二十四頁背面），核與被告上開辯詞顯不相
    符。證人乙○○嗣於本院審理時雖改稱：我與被告、孫子在吃飯，聽見打架聲音
    ，我就跑出去看，被告後來才過來看等語（見本院九十年一月十一日訊問筆錄）
    ，核與前述證言差異甚巨，顯係迴護被告臨訟串證之詞，已難採信。被告所辯，
    顯係事後卸責之詞，不足採信，是本件事證明確，被告犯行，洵堪認定。
二、核被告丙○○所為，係犯刑法第二百七十七條第一項之傷害罪。被告與不詳姓名
    年籍之成年男子五、六人間，有犯意聯絡及行為分擔，應依共同正犯論處。爰審
    酌被告之品行、智識程度、犯罪之動機、被害人受傷情形以及被告犯罪後飾詞狡
    辯否認犯行之態度等一切情狀，量處如主文所示之刑，並諭知易科罰金之折算標
    準，以示懲儆。至被告等人持以傷害告訴人之木棍、鐵棍，並未扣案，且被告進
    入美容院時並未攜帶，應在後門附近撿拾，為證人丁○○證述明確，上開工具應
    非被告所有，自無庸宣告沒收，附此敘明。
據上論斷，應依刑事訴訟法第二百九十九條第一項前段，刑法第二十八條、第二百七
十七條第一項、第四十一條，罰金罰鍰提高標準條例第一條前段、第二條，判決如主
文。
本案經檢察官陳炎辰到庭執行職務
中      華      民      國      九十        年    一      月    廿九    日
                                      臺灣板橋地方法院刑事第六庭
                                          法  官  侯  志  融
右正本證明與原本無異
如不服本判決，應於送達後十日內向本院提出上訴狀
                                          書記官  陳  淑  芳
中      華      民      國      九十        年    二      月    一      日
附錄本案論罪科刑法條全文：
刑法第二百七十七條
傷害人之身體或健康者，處三年以下有期徒刑，拘役或一千元以下罰金。
犯前項之罪，因而致人於死者，處無期徒或七年以上有期徒刑；致重傷者，處三年以
上十年以下有期徒刑。


司法院資訊處製作；財團法人民間司法改革基金會備份。
